# 咨询一个有关税务的问题，

提问人：denghaifu 时间：2014-08-07 20:23:15
我现在做 3 年一期的审计， 2011 至 2013 年的审计，但公司所在地区在 2012 年实行营改增，那我 2011 年调增的收入如何计提税金，是按当时营业税的税金计提还按现在的增值税的税率计提？ 还有所得税如果中间税率有变动，如何做

回答人：chenyiwei
请注意税务政策变更和会计政策变更的区别。税务政策变更一般不作追溯调整，以变更生效日为界，之前通常仍按照变更前的税务政策进行税务处理。